臺灣高等法院高雄分院民事判決　　　九十年度訴字第三五號
　　　原　告　　　　乙○○
　　　　　　　　　　甲　○
　　　　　　　　　　己○○
　　　　　　　　　　丙○○
　　　同訴訟代理人　丁○○
　　　訴訟代理人　　楊焜義律師
　　　被　告　　　　戊○○
右當事人間損害賠償事件，經本院刑事庭移送（本院九十年度附民字第一七號、八十
九年度上易字第八０九號），本院判決如左：
　　　主　　　文
被告應給付原告丙○○、乙○○、甲○各新台幣壹拾參萬陸仟元，給付原告丁○○新
台幣壹拾貳萬元，給付原告己○○新台幣捌萬陸仟元，及均自民國九十年一月二十二
日起至清償日止，按年息百分之五計算之利息。
訴訟費用由被告負擔。
　　　事　　　實
甲、原告方面：
一、聲明：求為判決：
　　被告應給付原告丙○○新臺幣（以下同）一十三萬六千元、給付原告丁○○一十
　　二萬（原請求一十三萬六千元，嗣減縮請求如上）、給付原告乙○○一十三萬六
　　千元、給付原告甲○一十三萬六千元、給付原告己○○八萬六千元，及均自起訴
　　狀繕本送達翌日起至清償日止，按年息百分之五計算之利息。
二、陳述：
　(一)被告明知坐落屏東縣恆春鎮○○段第四三三之一號、第四三四之二號、第四三五
    號、第四三五之一號、第四二六號、第四二七號、第四二七之十號、第四三三號
    、第四三四號地號等九筆土地中之第四三三之一號、第四三四之二號、第四三五
    號、第四三五之一號等四筆土地為余玉盈所有，被告僅與余玉盈成立買賣契約，
    約定總價金為四千五百萬元，但僅給付五十萬元之定金，尚未完成土地所有權之
    移轉，且被告亦無資力自行完成該土地價款之給付與土地之開發；又前開第四二
    六號、第四二七之十號、第四三三之一號、第四三四之二號、第四三五號、第四
　　三五之一號等六筆土地，係經主管機關編定為「遊憩區野外育樂用地」，以供無
    設施之戶外活動為主，另上開第四二七號、第四三三號、第四三四號三筆土地，
    則經編定為「一般管制區農業用地」，僅能供作農業生產使用，均不得為興建住
    宅、販賣亭、游泳池、渡假村等建物使用。被告竟自民國（以下同）八十八年七
    月間起，以海灣育樂開發股份有限公司（以下簡稱海灣公司）之名義在報紙上刊
    登廣告，並制作廣告傳單，向消費大眾佯稱前開土地可開發為含有餐廳、小吃街
    、商店街、渡假別墅、游泳池、博物館等建物之渡假村，並可取得前開土地及其
    上渡假村之部分所有權，並可供消費者至該渡假村中休憩為由，向不特定之多數
    之行使此一詐術，使原告等陷於錯誤，信以為真，並進而與被告簽約，原告丙○
    ○、丁○○、乙○○、甲○各購買一個單位之部分所有權、原告己○○購買一個
    單位之部分所有權（己○○與其妻郭美倫各購二分之一，以郭美倫名義訂立契約
    書），並各繳交如訴之聲明之款項及勞務，卻遲未見被告對前開土地為開發，屢
    向被告催告請求履行契約或退還款項未果後，始知受騙。
乙、被告方面：經合法送，無正當理由未於言詞辯論期日到庭，亦未提出書狀作何陳
　　述。
　　　理　　　由
一、被告經合法傳喚，未於言詞辯論期日到場，核無民事訴訟法第三百八十六條所列
    各款情形，爰依原告聲請，由其一造辯論而為判決。
二、原告主張被告於八十八年七月間起，以海灣公司之名義刊登廣告，佯稱屏東縣恆
    春鎮○○段四三三之一、四三四之二、四三五、四三五之一、四二六、四二七、
    四二七之十、四三三、四三四地號等九筆土地可開發為含有餐廳、小吃街、商店
　　街、渡假別墅、游泳池、博物館等建物之渡假村，原告等消費大眾出資後，可取
    得前開土地及其上渡假村之部分所有權。實則前開九筆土地中，第四三三之一、
    四三四之二、四三五、四三五之一等四筆土地為訴外人余玉盈所有，被告僅與之
    訂立買賣契約並交付定金，並無資力清償全部土地價款；且前開第四二六、四二
    七之十、四三三之一、四三四之二、四三五、四三五之一等六筆土地，係屬「遊
    憩野外育樂用地」，僅能供作無設施之戶外活動使用，另上開第四二七、第四三
    三、第四三四號三筆土地、則為「一般管制區農業用地」，僅能供作農業生產使
    用，均不能為興建住宅、販賣亭、游泳池、渡假村等建物使用。被告明知此情，
    仍以上開廣告欺詐原告等人，使原告等陷於錯誤，信以為真，並進而與被告簽約
    ，原告丙○○、丁○○、乙○○、甲○各購買一個單位之部分所有權、原告己○
    ○購買一個單位之部分所有權（己○○與其妻郭美倫各購二分之一，以郭美倫名
　　義訂立契約書」，並各繳交如訴之聲明之款項及勞務，卻遲未見被告對前開土地
　　為開發，屢向被告催告請求履行契約或退還款項未果後，始知受騙。爰依侵權行
　　為之法律關係，訴請被告給付原告丙○○、乙○○、甲○各十三萬六千元，給付
　　原告丁○○十二萬元，給付原告己○○八萬六千元，及均自起訴狀繕本送達翌日
　　起至清償日止，按年息百分之五計算之利息之利息等語。
三、原告主張之事實，業據其提出契約書、收據、匯款回條、股東會員土地受益憑證
　　影本為證，且被告上揭詐欺取財之犯行，亦據本院八十九年度上易字第八０九號
　　詐欺案件審認屬實，並判處被告有期徒刑二年四月確定在案，有卷附本院八十九
　　年度上易字第八０九號刑事判決可稽，被告於詐欺案件一審時供認海灣公司確實
　　尚未取得前開余玉盈所有土地之所有權，亦無資力可以付清該四筆土地之價金或
　　自行完成該九筆土地之開發，且有於右揭時地製作扣案之廣告傳單，向不特定之
　　大眾消費者宣傳，表示可於前各為農業用地及遊憩區野外育樂用地之九筆土地上
　　，興建如前所述之渡假村，並可使消費者取得該土地之部分所有權，及成為該公
　　司之股東，而與原告等多人簽約並收取款項之事實不諱，被告經合法通知，未提
　　出書狀或到庭作何聲明或陳述，堪信原告之主張為真實。
四、從而原告依侵權行為法則，請求被告賠償，尚屬有據，查原告己○○與訴外人即
    其妻郭美倫各投資二分之一，合計交付被告十七萬二千元有契約書催繳餘款通知
    書影本為證。原告乙○○交付十三萬六千元，有收據及匯款回條影本各一紙為證
    。原告甲○交付十三萬六千元，有契約書影本及本票影本一紙為證。原告丙○○
    交付十三萬六千元，有契約書、股東會員土地受益憑證影本為證。原告丁○○交
    付十二萬元，有收據四紙及契約書影本在卷可稽，原告乙○○、丙○○、甲○請
    求被告各給付十三萬六千元，原告黃芹峰請求被告給付十二萬元，原告己○○請
    求被告給付八萬六千元均有理由，應予准許。
五、綜前所述，原告乙○○、丙○○、甲○各請求被告給付十三萬六千元，原告黃芹
    峰請求被告給付十二萬元，原告己○○請求被告給付八萬六千元及各均自九十年
    一月二十二日（起訴狀繕本送達翌日）起至清償日止按年息百分之五計算之利息
    ，為有理由，應予准許。
六、據上論結，原告之訴為有理由，依民事訴訟法第三百八十五條第一項前段、第七
　　十八條，判決如主文。
中　　華　　民　　國　　　　九十一　　　年　　　二　 　 月　　　六　　　日
　　　　　　　　　　　　　　　　　　　臺灣高等法院高雄分院民事第三庭
~B1審判長法官　張國彬
~B2法　　　官　鄭月霞
~B3法　　　官　張明振
右為正本係照原本作成。
不得上訴。
中　　華　　民　　國　　　　九十一　　　年　　　二　　　月　　　八　　　日
~B法院書記官　劉博文
　　　　　　　　　　　　　　　　　　　　　　　　　　　　　　　　　　　　Ｈ
